【裁判字號】    90,訴,373
【裁判日期】    900724
【裁判案由】    返還借款
【裁判全文】
臺灣新竹地方法院民事判決  九十年度訴字第三七三號
    原      告  丙○○
    被      告  楊筱珍即全新機械起重企業社
    被      告  全新起重工程有限公司
    法定代理人  乙○○
    訴訟代理人  甲○○
右當事人間返還借款事件，本院判決如左：
    主      文
被告楊筱珍應返還原告新台幣壹佰陸拾萬元及自民國九十年六月七日起至清償日止，
按年息百分之五計算之利息。
被告全新起重工程有限公司應給付原告新台幣壹佰參拾參萬元，及自民國九十年六月
七日起至清償日止，按年息百分之五計算之利息。
訴訟費用由被告楊筱珍負擔二分之一，餘由被告全新起重工程有限公司負擔。
    事      實
一、原告方面：
  （一）聲明：求為判決如主文第一項所示。
  （二）陳述：被告楊筱珍即全新機械起重企業社於民國八十七年十一月三十日向原
        告借款新台幣（下同）一百六十萬元，並言明於八十七年十二月三十日清償
        ，原告並於八十七年十一月三十日分別匯款一百三十萬元及三十萬元於被告
        楊筱珍指定之帳戶，惟屆清償日，被告楊筱珍卻拒不履行。又被告全新起重
        工程有限公司（下稱全新公司）之前手為亨力有限公司，其於亨力有限公司
        時期，曾向原告借款三十八萬元，嗣亨力有限公司變更名稱為全新公司時復
        向原告借款九十八萬元，並經原告於八十九年八月十四日至八十九年九月二
        十日間分別以匯款方式為之，又雙方亦約定於八十九年九月三十日清償，惟
        被告全新公司屆期亦不履行。為此，爰依法請求被告分別給付原告如主文所
        示之金額及利息。
  （三）證據：提出匯款申請書及自動櫃員機交易明細表為證。
二、被告方面：
  （一）聲明：原告之訴駁回。
  （二）陳述：
  楊筱珍部分：
    伊固不否認曾向原告借款一百六十萬元，惟係以個人名義，而非以全新機械起重
    企業社之名義為之。且該部分之借款，伊亦以在全新公司之出資額及股金共一百
    六十萬元部分清償完畢，故原告請求此部分為無理由。
  全新公司部分：
    原告係於八十九年五月一日入股全新公司，且公司於該時期即交由訴外人王充經
    營，是全新公司是否積欠原告款項，應由原告舉證。
  （三）證據：聲請詢問證人王充。
    理      由
一、原告主張之事實，已據其提出與所述相符之匯款申請書及自動櫃員機交易明細表
    為證。被告雖以前詞置辯。惟查：（一）有關被告楊筱珍積欠原告一百六十萬元
    未予清償部分，業經被告楊筱珍陳稱在卷（參本院九十年七月十三日之言詞辯論
    筆錄），且被告楊筱珍抗辯伊已將所有有關被告全新公司股金共一百六十萬元部
    分轉讓予原告以代清償前揭債務之事實，非僅未見被告楊筱珍提出此部分證據供
    本院審酌，且為證人王充否認曾有系爭股權讓與情事，故原告此部分抗辯尚非可
    採。原告之主張為可採信。（二）另有關被告全新公司部分，於全新公司初成立
    之初因公司財務有問題，故曾向原告借調一百三十餘萬元，惟因當初聲請變更公
    司名稱尚未下來，故原告係將部分款項匯進前手亨力有限公司等情，復經證人王
    充證稱在卷。且參酌原告舉出卷附另筆匯款三百萬元之申請書及時間可知，原告
    請求匯予全新公司之匯款共一百三十三萬元（包含前手亨力公司之匯款）部分係
    非原告當初加入被告全新公司之股金。故被告全新公司此部分之抗辯亦非可採。
二、從而，原告依據消費借貸之法律關係，請求被告分別給付如主文所示之金額及起
    訴狀繕本送達之翌日即九十年六月七日起至清償日止，按年息百分之五計算之利
    息，為有理由，應予准許。
三、本件原告並未陳明願供擔保請准宣告假執行，被告陳明願供擔保，請准宣告免為
    假執行，容有誤會，併此敘明。
四、結論：原告之訴為有理由，依民事訴訟法第三百八十五條第一項前段、第七十八條
    、第八十五條第二項，第三百九十條第二項判決如主文。
中      華      民      國    九十      年      七      月    二十四    日
                                  臺灣新竹地方法院民事第一庭
~B法      官  彭淑苑
右為正本係照原本作成。
如對本判決上訴，須於判決送達後廿日內向本院提出上訴狀。
~B法院書記官  洪木志
中      華      民      國    九十      年      七      月    二十四    日


司法院資訊處製作；財團法人民間司法改革基金會備份。
